【裁判字號】    92,上訴,187
【裁判日期】    920225
【裁判案由】    違反毒品危害防制條例
【裁判全文】
臺灣高等法院高雄分院刑事判決          九十二年度上訴字第一八七號
    上  訴  人
    即  被  告  甲○○  男( .
右上訴人因違反毒品危害防制條例案件，不服臺灣高雄地方法院九十一年度訴字第三
二三五號中華民國九十一年十二月三十一日第一審判決（起訴案號：臺灣高雄地方法
院檢察署九十一年度毒偵緝字第二０四號），提起上訴，本院判決如左：
      主      文
原判決關於施用第二級毒品部分撤銷。
甲○○連續施用第二級毒品，累犯，處有期徒刑陸月，其餘上訴駁回。
駁回部分所處有期徒刑壹年與第二項所處之有期徒刑陸月，應執行有期徒刑壹年肆月
。
      事      實
一、甲○○前於民國（下同）八十五年間因傷害案件，經臺灣高雄地方法院（以下簡
    稱高雄地院）以八十五年度訴字第二四七九號及本院八十六年度上訴字第一五五
    號判處有期徒刑一年確定，於八十七年三月三日假釋，至八十七年六月八日縮刑
    假釋期滿，以已執行論。
二、甲○○前因施用毒品案件，經高雄地院以八十八年度毒聲字第四七五一號裁定送
    觀察、勒戒，認無繼續施用毒品之傾向，經臺灣高雄地方法院檢察署檢察官於八
    十八年七月二十三日以八十八年度偵字第三一０號不起訴處分確定。詎仍不知悔
    悟，又基於施用第一級毒品及第二級毒品之概括犯意，自九十年六月三十日起至
    九十一年五月七日止，連續在高雄市○○區○○街五十六之二號其住處，以注射
    之方式，施用第一級毒品海洛因，約每星期施用一次。另自九十一年一月至五月
    間，連續在高雄市前金區○○○路二七四巷十五號陳崑崙住處，施用第二級毒品
    安非他命三次，為警先於九十一年一月二十一日十五時許，在上開陳崑崙住處查
    獲，並扣得陳崑崙及溫彥明（檢察官另案偵辦）持有之第一級毒品海洛因三點三
    公克、安非他命二點四公克及供施用毒品之器具注射針筒二支，嗣於九十一年三
    月二十五日十九時五十分許再度為警查獲。經依高雄地院以九十一年度毒聲字第
    一三二三號裁定送觀察、勒戒後，認有繼續施用毒品之傾向。
二、案經高雄市政府警察局苓雅分局報請臺灣高雄地方法院檢察署檢察官偵查起訴。
      理      由
一、訊據上訴人即被告甲○○對於右揭事實坦承不諱，且其分別於九十一年一月二十
    一日十七時二十五分許及九十一年三月二十五日二十一時十一分許為警查獲時採
    集之尿液送驗後，第一次查獲之檢驗結果載明被告尿液檢驗後呈嗎啡及甲基安非
    他命陽性反應，第二次查獲之檢驗結果載明被告尿液檢驗後呈嗎啡陽性反應，有
    高雄市立凱旋醫院九十一年二月一日高市凱醫檢字第００三八四號、九十一年四
    月二十二日高市凱醫檢字第００四一七號煙毒尿液檢驗成績書暨高雄市政府警察
    局苓雅分局嫌犯尿液採證檢驗對照表各一紙附卷可稽，前開尿液經原審法院送高
    雄醫學大學附設中和紀念醫院複驗，嗎啡部分仍均呈陽性反應，第一次送驗尿液
    安非他命部分雖載明呈陰性反應，惟高雄醫學大學附設中和紀念醫院對於安非他
    命陽性判斷標準較高雄市立凱旋醫院為嚴格（前者域值為安非他命>=500ng/ml或
    甲基安非他命>=500ng/ml且安非他命>=200ng/ml，後者域值為甲基安非他命>=30
    0ng/ml），且高雄市立凱旋醫院亦採用氣相層析質譜儀法，誤差應極低，是高雄
    市立凱旋醫院之檢驗結果仍可採信。至九十一年三月二十五日第二次送驗尿液，
    檢驗結果，安非他命雖亦呈陰性反應，然查被告已自承其係自九十一年一月至五
    月間共吸食安非他命三次，其較少吸食安非他命等情，則其於第二次於九十一年
    三月二十五日被查獲前數日內，並未施用安非他命，致所採尿液經送驗並無安非
    他命陽性反應，自有可能，是被告之自白應屬可信，不能因第二次之尿液檢驗未
    有安非他命反應，即否定其有施用安非他命之犯行。又被告前因施用毒品案件，
    經原審法院以八十八年度毒聲字第四七五一號裁定送觀察、勒戒，認無繼續施用
    毒品之傾向，經臺灣高雄地方法院檢察署檢察官於八十八年七月二十三日以八十
    八年度偵字第三一０號不起訴處分確定，且本件經查獲後，經原審法院以九十一
    年度毒聲字第一三二三號裁定令其接受觀察、勒戒後，認有繼續施用毒品傾向，
    復以九十一年度毒聲字第二九八七號裁定命其接受強制戒治乙節，復有原審法院
    九十一年度毒聲字第一三二三、二九八七號裁定、臺灣高雄看守所附設勒戒處所
    九十一年五月十六日高所坤戒字第八七七號函、臺灣高等法院被告全國前案紀錄
    表暨臺灣高雄地方法院檢察署刑案資料查註紀錄表各一件附卷可參，前開證據核
    與被告自白相符，本件事證明確，被告犯行已堪認定，應依法論科。
二、核被告所為，係犯毒品危害防制條例第十條第一項之施用第一級毒品罪及同條例
    第十條第二項之施用第二級毒品罪。其持有第一級毒品及第二級毒品後進而施用
    ，持有之低度行為均為施用毒品之高度行為所吸收，不另論罪。被告先後多次分
    別施用第一級毒品海洛因及第二級毒品安非他命之行為，均時間緊接、方法相同
    ，各觸犯構成要件相同之罪名，顯係基於概括犯意為之，均為連續犯，均應依刑
    法第五十六條之規定，分別以一罪論，並加重其刑。又被告所犯上開二罪間，犯
    意各別，罪名互殊，應予分論併罰。被告前於八十五年間因傷害案件，經高雄地
    院八十五年度訴字第二四七九號及本院八十六年度上訴字第一五五號判處有期徒
    刑一年確定，於八十七年三月三日假釋，至八十七年六月八日縮刑假釋期滿執行
    完畢，有卷附臺灣高雄地方法院檢察署被告刑案資料查註紀錄表及臺灣高等法院
    被告全國刑案紀錄表各一件附卷可證，其受有期徒刑執行完畢，五年以內再犯有
    期徒刑以上之罪，為累犯，依法應加重其刑，並遞加之。
三、原審就被告施用第一級毒品部分，因而適用毒品危害防制條例第十條第一項、刑
    法第十一條、第五十六條、第四十七條規定，審酌被告前已有施用毒品之犯行，
    猶不知悔改，竟一再施用毒品，顯見其不知警惕，意志不堅，惟姑念其犯罪後坦
    承犯行，及施用毒品乃為自我戕害行為，並未危害他人等一切情狀，量處被告有
    期徒刑壹年。並以扣案之第一級毒品海洛因二包毛重三點三公克、及供施用毒品
    海洛因之器具注射針筒二支，係陳崑崙所有，有高雄市政府警察局苓雅分局九十
    一年十二月九日高市警苓分刑字第０九一００二三八二一之一號函所附扣押物品
    清單一件附卷可查，陳崑崙現由檢察官另案偵辦中，亦有臺灣高等法院被告全國
    前案紀錄表各一件附卷可查，是前開扣押物雖屬違禁品，惟應由檢察官於陳崑崙
    之前開案件另行處理，明爰不予宣告沒收。原審此部分認事用法皆無不合，量
    刑亦稱允當，被告上訴指摘原審此部分量刑太重，非有理由，應予駁回。
四、原審就被告施用第二級毒品部分，予以論罪科刑，固非無見，然查被告係自九十
    一年一月至五月間，在高雄市前金區○○○路二七四巷十五號陳崑崙住處，共吸
    食第二級毒品安非他命三次，已據其供明在卷，乃原判決竟認被告係自九十年六
    月三十日起至九十一年五月七日止，連續在其高雄市○○區○○街五十六之二號
    住處施用第二級毒品安非他命多次，已與事實不符，而有違誤，被告上訴指摘原
    判決此部分不當，非無理由，應由本院將原判決此部分及定執行刑撤銷，爰審酌
    被告施用第二級毒品之次數僅三次，且係戕害自己身體，及其前科素行等情狀，
    爰予科處有期徒刑陸月，扣案之安非他命二．四公克雖係違禁物，惟係陳崑崙所
    有，有前開苓雅分局扣押物品清單可稽，應由檢察官於陳崑崙案件另行處理，爰
    不予宣告沒收。
五、駁回部分被告施用第一級毒品所處有期徒刑壹年，與撤銷部分所處有期徒刑陸月
    ，應執行有期徒刑壹年肆月。
據上論斷，應依刑事訴訟法第三百六十九條第一項前段、第三百六十四條、第二百九
十九條第一項前段、第三百六十八條，毒品危害防制條例第十條第二項、第十一條、
第五十六條、第四十七條、第五十一條第五款，判決如主文。
本案經檢察官陳新慶到庭執行職務。
中    華    民    國     九十二     年       二       月      二十五    日
                              臺灣高等法院高雄分院刑事第四庭
                                  審判長法官  蕭權閔
                                        法官  李嘉興
                                        法官  陳吉雄
右正本證明與原本無異。
施用第一級毒品部分如不服本判決應於收受本判決後十日內向本院提出上訴書狀，其
未述上訴理由者，並得於提起上訴後十日內向本院補提理由書狀（均須按他造當事
人之人數附繕本)「切勿逕送上級法院」。
其餘不得上訴。
                                      書記官  黎  珍
中    華    民    國     九十二     年       二       月     二十七     日
附錄：本判決論罪科刑法條：
毒品危害防制條例第十條第一項、第二項：
施用第一級毒品者，處六月以上五年以下有期徒刑。
施用第二級毒品者，處三年以下有期徒刑。
                                                                        Ｋ


司法院資訊處製作；財團法人民間司法改革基金會備份。
